---
title: "Caso de programas con poblacion de la Encuesta Intercensal"
author: "Ollin Demian"
date: "7/23/2018"
output:
  html_document:
    df_print: paged
---

## Los datos por muncipio son tomados de la encuesta intercensal

```{r, echo=FALSE, results='hide', include=FALSE}
dotenv::load_dot_env("../.env")
paquetines <- c("dbrsocial","ggplot2","tidyverse","plyr","scales",
                "maptools","rgdal","ggmap","gridExtra","rgdal",
                "Hmisc","rgeos","sp","sf","rgeos","broom","scales",
                "rangeMapper","ggmap","plotly","viridis")
no_instalados <- paquetines[!(paquetines %in% installed.packages()[,"Package"])]
if(length(no_instalados)) install.packages(no_instalados)
lapply(paquetines, library, character.only = TRUE)
```

```{r, echo=FALSE, results='hide', include=FALSE, message=FALSE, warning=FALSE}
### DB conections
con <- pub_connect(s3dir = Sys.getenv("S3_DIR"), schema = Sys.getenv("SCHEMA"))
con1 <- prev_connect()
```


```{r, echo=FALSE, message=FALSE, warning=FALSE}
### Catálogo de queries y la información por municipios de CONEVAL
catalogo_beneficios <- csv_s3()
colnames(catalogo_beneficios) <- c("cdbeneficio","nbbeneficio")

los_estados <- read_csv("../estados.csv")
colnames(los_estados) <- c("cveent","name","pagos","distintos")

los_queries <- query_dic()

intercensal <- load_table(con1,public,poblacion_intercensal_mun_2015) %>% retrieve_result()
```

```{r, echo=FALSE, message=FALSE, warning=FALSE}
# Para los beneficiarios con newid abajo de 500 millones
query <- "SELECT cvemuni, sum(nuimpmonetario) as monto, count(distinct newid) as beneficiarios
              FROM athena_pub.pub_nominal
              WHERE anio=2017 AND cast(newid as integer) < 500000000
              GROUP BY cvemuni"

c(dinero_mun_validos,los_queries) := load_or_run(con,query,los_queries)
colnames(dinero_mun_validos) <- c("cve_muni","cuenta", "num_beneficiarios")

dinero_mun_validos <- dinero_mun_validos %>%
  left_join(intercensal) %>%
  mutate(ben_pobla=cuenta/poblacion,
         ben_entre_pob_total = num_beneficiarios/poblacion) %>%
  arrange(cve_muni)

geom_nal <- load_geom(con1,raw,geom_municipios_old,geom_col=geom,col_shape=cve_muni)

municipios_nal <- geom_nal %>%
  left_join(dinero_mun_validos)


dinero_mun_validos %>% select(cve_muni, ben_pobla,
                              ben_entre_pob_total)

```

```{r,echo=FALSE,message=FALSE, warning=FALSE}
### Número de beneficiarios por municipio.
municipios_nal$num_beneficiarios_q <- quant_labels(municipios_nal$num_beneficiarios)
ggplot() +
  geom_polygon(data = municipios_nal, aes(long, lat, group=group, fill=num_beneficiarios_q))+
  labs(title="Número de beneficiarios con newid válido por municipio", fill="Número de Beneficiarios")+
  scale_fill_brewer(na.value="grey") +
  coord_fixed()
ggsave("/home/ollin18/imagenes-pub/ben-mun-val.png")
```


```{r,echo=FALSE,message=FALSE, warning=FALSE}
### Número de beneficiarios entre la población total del municipio
municipios_nal$ben_entre_pob_total_q <- quant_labels(municipios_nal$ben_entre_pob_total,8)
ggplot() +
  geom_polygon(data = municipios_nal, aes(long, lat, group=group, fill=ben_entre_pob_total_q)) +
  labs(title="Tasa de Beneficiarios con newid válido por población total en el municipio", fill="Tasa de Cobertura") +
  scale_fill_brewer(na.value="grey") +
  coord_fixed()
ggsave("/home/ollin18/imagenes-pub/ben-mun-val-tasa.png")
```


#### Para el caso de newid superios a los 500 millones

```{r, echo=FALSE, message=FALSE, warning=FALSE}
query <- "SELECT count(distinct newid), sum(nuimpmonetario) as monto
              FROM athena_pub.pub_nominal
              WHERE anio=2017 AND cast(newid as integer) > 500000000"

c(monto_anual_invalidos,los_queries) := load_or_run(con,query,los_queries)
colnames(monto_anual_invalidos) <- c("Número de Beneficiarios Únicos con newid inválido","Suma de Importes monetarios")
```


```{r, echo=FALSE, message=FALSE, warning=FALSE}
# Para los beneficiarios con newid arriba de 500 millones
query <- "SELECT cvemuni, sum(nuimpmonetario) as monto, count(distinct newid) as beneficiarios
              FROM athena_pub.pub_nominal
              WHERE anio=2017 AND cast(newid as integer) > 500000000
              GROUP BY cvemuni"

c(dinero_mun_invalidos,los_queries) := load_or_run(con,query,los_queries)
colnames(dinero_mun_invalidos) <- c("cve_muni","cuenta", "num_beneficiarios")

dinero_mun_invalidos <- dinero_mun_invalidos %>%
  left_join(intercensal) %>%
  mutate(ben_pobla=cuenta/poblacion,
         ben_entre_pob_total = num_beneficiarios/poblacion) %>%
  arrange(cve_muni)

municipios_nal <- geom_nal %>%
  left_join(dinero_mun_invalidos)
```


## Análisis de cobertura - (número de beneficiarios)

```{r,echo=FALSE,message=FALSE, warning=FALSE}
### Número de beneficiarios por municipio.
municipios_nal$num_beneficiarios_q <- quant_labels(municipios_nal$num_beneficiarios)
ggplot() +
  geom_polygon(data = municipios_nal, aes(long, lat, group=group, fill=num_beneficiarios_q))+
  labs(title="Número de beneficiarios con newid inválido por municipio", fill="Número de Beneficiarios")+
  scale_fill_brewer(na.value="grey") +
  coord_fixed()
ggsave("/home/ollin18/imagenes-pub/ben-mun-inv.png")
```


```{r,echo=FALSE,message=FALSE, warning=FALSE}
### Número de beneficiarios entre la población total del municipio
municipios_nal$ben_entre_pob_total_q <- quant_labels(municipios_nal$ben_entre_pob_total)

ggplot() +
  geom_polygon(data = municipios_nal, aes(long, lat, group=group, fill=ben_entre_pob_total_q)) +
  labs(title="Tasa de Beneficiarios con newid inválido por población total en el municipio", fill="Tasa de Cobertura") +
  scale_fill_brewer(na.value="grey") +
  coord_fixed()
ggsave("/home/ollin18/imagenes-pub/ben-mun-inv-tasa.png")
```


# Distribución de pagos

```{r,echo=FALSE,results='hide',message=FALSE, warning=FALSE}
query <- "WITH los_montos AS (SELECT cveent, newid, sum(nuimpmonetario) as monto
          FROM athena_pub.pub_nominal
          WHERE anio=2017 AND cast(newid as integer) < 500000000
          GROUP BY cveent, newid),

          los_valores AS (SELECT cveent, avg(monto) as media, approx_percentile(monto,0.25) as q1,
                  approx_percentile(monto,0.5) as q2, approx_percentile(monto,0.75) as q3,
                  stddev(monto) as std, array_agg(monto) as valores
          FROM los_montos
          GROUP BY cveent),

          los_rangos AS (SELECT cveent, media, q1, q2, q3,  std, abs(q3)-abs(q1) as IQR, filter(valores, x -> x IS NOT NULL) as nonull
          FROM los_valores)

          SELECT cveent, media, q1, q2, q3, std,
          array_union(filter(nonull, x -> x > q3+1.5*IQR),filter(nonull, x -> x < q1-1.5*IQR)) as outliers,
          array_min(array_intersect(filter(nonull,x -> x > q3),filter(nonull,x -> x < q3+1.5*IQR))) as max,
          array_max(array_intersect(filter(nonull,x -> x < q1),filter(nonull,x -> x > q1-1.5*IQR))) as min
          FROM los_rangos"

c(estadisticos_prospera_validos,los_queries) := load_or_run(con,query,los_queries)
estadisticos_prospera_validos

estadisticos_prospera_validos$cveent <- as.integer(estadisticos_prospera_validos$cveent)
estadisticos_prospera_validos <- estadisticos_prospera_validos %>%
  left_join(los_estados)
estadisticos_prospera_validos$outliers <- gsub('\\[|\\]','',estadisticos_prospera_validos$outliers) %>%
  strsplit(., split=", ")
estadisticos_prospera_validos$outliers <- lapply(estadisticos_prospera_validos$outliers,as.integer)

all_values <-unnest(estadisticos_prospera_validos,outliers)
```


```{r,echo=FALSE,fig.width=25,fig.height=7,message=FALSE, warning=FALSE}
ggplot(estadisticos_prospera_validos, aes(x = reorder(as.factor(name),q2))) +
  geom_boxplot(aes(
      lower = q1,
      upper = q3,
      middle = q2,
      ymin = min,
      ymax = max),
    stat = "identity") +
  geom_point(data=all_values, aes(x=reorder(as.factor(name),q2),y=outliers))+
  labs(title="Distribución de pagos anuales por persona con newid válido por Entidad", x="Entidad", y="log10(Pesos)") +
  theme(axis.text.x = element_text(angle = 45,size=15, hjust = 1),plot.title = element_text(size = 30, face = "bold"),
        axis.text.y = element_text(size = 15))+
  scale_y_log10(labels = scales::comma)
ggsave("/home/ollin18/imagenes-pub/dist-ent-val.png")
```


## newid inválidos

## Agregación por mes
```{r,echo=FALSE,results='hide',message=FALSE, warning=FALSE}
query <- "WITH los_montos AS (SELECT cveent, newid, sum(nuimpmonetario) as monto
          FROM athena_pub.pub_nominal
          WHERE anio=2017 AND cast(newid as integer) > 500000000
          GROUP BY cveent, newid),

          los_valores AS (SELECT cveent, avg(monto) as media, approx_percentile(monto,0.25) as q1,
                  approx_percentile(monto,0.5) as q2, approx_percentile(monto,0.75) as q3,
                  stddev(monto) as std, array_agg(monto) as valores
          FROM los_montos
          GROUP BY cveent),

          los_rangos AS (SELECT cveent, media, q1, q2, q3,  std, abs(q3)-abs(q1) as IQR, filter(valores, x -> x IS NOT NULL) as nonull
          FROM los_valores)

          SELECT cveent, media, q1, q2, q3, std,
          array_union(filter(nonull, x -> x > q3+1.5*IQR),filter(nonull, x -> x < q1-1.5*IQR)) as outliers,
          array_min(array_intersect(filter(nonull,x -> x > q3),filter(nonull,x -> x < q3+1.5*IQR))) as max,
          array_max(array_intersect(filter(nonull,x -> x < q1),filter(nonull,x -> x > q1-1.5*IQR))) as min
          FROM los_rangos"


c(estadisticos_prospera_inval,los_queries) := load_or_run(con,query,los_queries)

estadisticos_prospera_inval$cveent <- as.integer(estadisticos_prospera_inval$cveent)
estadisticos_prospera_inval <- estadisticos_prospera_inval %>%
  left_join(los_estados)
estadisticos_prospera_inval$outliers <- gsub('\\[|\\]','',estadisticos_prospera_inval$outliers) %>%
  strsplit(., split=", ")
estadisticos_prospera_inval$outliers <- lapply(estadisticos_prospera_inval$outliers,as.integer)

all_values <-unnest(estadisticos_prospera_inval,outliers)
```


```{r,echo=FALSE,fig.width=25,fig.height=7,message=FALSE, warning=FALSE}
ggplot(estadisticos_prospera_inval, aes(x = reorder(as.factor(name),q2))) +
  geom_boxplot(aes(
      lower = q1,
      upper = q3,
      middle = q2,
      ymin = min,
      ymax = max),
    stat = "identity") +
  geom_point(data=all_values, aes(x=reorder(as.factor(name),q2),y=outliers))+
  labs(title="Distribución de pagos anuales por persona con newid inválido por Entidad", x="Entidad", y="log10(Pesos)") +
  theme(axis.text.x = element_text(angle = 45,size=15, hjust = 1),plot.title = element_text(size = 30, face = "bold"))+
  scale_y_log10(labels = scales::comma)
ggsave("/home/ollin18/imagenes-pub/dist-ent-inv.png")
```

## Por programa
### Para newid válidos
```{r,echo=FALSE,results='hide',message=FALSE, warning=FALSE}
query <- "WITH los_montos AS (SELECT cdprograma, newid, sum(nuimpmonetario) as monto
          FROM athena_pub.pub_nominal
          WHERE anio=2017 AND cast(newid as integer) < 500000000
          GROUP BY cdprograma, newid),

          los_valores AS (SELECT cdprograma, avg(monto) as media, approx_percentile(monto,0.25) as q1,
                  approx_percentile(monto,0.5) as q2, approx_percentile(monto,0.75) as q3,
                  stddev(monto) as std, array_agg(monto) as valores
          FROM los_montos
          GROUP BY cdprograma),

          los_rangos AS (SELECT cdprograma, media, q1, q2, q3,  std, abs(q3)-abs(q1) as IQR, filter(valores, x -> x IS NOT NULL) as nonull
          FROM los_valores)

          SELECT cdprograma, media, q1, q2, q3, std,
          array_union(filter(nonull, x -> x > q3+1.5*IQR),filter(nonull, x -> x < q1-1.5*IQR)) as outliers,
          array_min(array_intersect(filter(nonull,x -> x > q3),filter(nonull,x -> x < q3+1.5*IQR))) as max,
          array_max(array_intersect(filter(nonull,x -> x < q1),filter(nonull,x -> x > q1-1.5*IQR))) as min
          FROM los_rangos"


c(estadisticos_programas_val,los_queries) := load_or_run(con,query,los_queries)

#estadisticos_programas_val <- estadisticos_programas_val %>%
 # left_join(catalogo_beneficios)
estadisticos_programas_val$outliers <- gsub('\\[|\\]','',estadisticos_programas_val$outliers) %>%
  strsplit(., split=", ")
estadisticos_programas_val$outliers <- lapply(estadisticos_programas_val$outliers,as.integer)
estadisticos_programas_val$max[is.na(estadisticos_programas_val$max)] <- estadisticos_programas_val$q3[is.na(estadisticos_programas_val$max)]
estadisticos_programas_val$min[is.na(estadisticos_programas_val$min)] <- estadisticos_programas_val$q1[is.na(estadisticos_programas_val$min)]
#estadisticos_programas_val$nbbeneficio[is.na(estadisticos_programas_val$nbbeneficio)] <- as.character(estadisticos_programas_val$cdbeneficio[is.na(estadisticos_programas_val$nbbeneficio)])

estadisticos_programas_val <- estadisticos_programas_val[!is.na(estadisticos_programas_val$media),]
all_values <-unnest(estadisticos_programas_val,outliers)
all_values$max[is.na(all_values$max)] <- all_values$q3[is.na(all_values$max)]
all_values$min[is.na(all_values$min)] <- all_values$q3[is.na(all_values$min)]
```


```{r,echo=FALSE,fig.width=25,fig.height=7,message=FALSE, warning=FALSE}
ggplot(estadisticos_programas_val, aes(x = reorder(as.factor(cdprograma),q2))) +
  geom_boxplot(aes(
      lower = q1,
      upper = q3,
      middle = q2,
      ymin = min,
      ymax = max),
    stat = "identity") +
  geom_point(data=all_values, aes(x=reorder(as.factor(cdprograma),q2),y=outliers))+
  labs(title="Distribución de pagos en 2017 por programa para newid válido (beneficios monetarios)", x="Programa", y="log10(Pesos)") +
  theme(axis.text.x = element_text(angle = 45,size=15, hjust = 1),plot.title = element_text(size = 30, face = "bold"))+
  scale_y_log10(labels = scales::comma)
ggsave("/home/ollin18/imagenes-pub/dist-programas-val.png")
```


### Para newid inválidos
```{r,echo=FALSE,results='hide',message=FALSE, warning=FALSE}
query <- "WITH los_montos AS (SELECT cdprograma, newid, sum(nuimpmonetario) as monto
          FROM athena_pub.pub_nominal
          WHERE anio=2017 AND cast(newid as integer) > 500000000
          GROUP BY cdprograma, newid),

          los_valores AS (SELECT cdprograma, avg(monto) as media, approx_percentile(monto,0.25) as q1,
                  approx_percentile(monto,0.5) as q2, approx_percentile(monto,0.75) as q3,
                  stddev(monto) as std, array_agg(monto) as valores
          FROM los_montos
          GROUP BY cdprograma),

          los_rangos AS (SELECT cdprograma, media, q1, q2, q3,  std, abs(q3)-abs(q1) as IQR, filter(valores, x -> x IS NOT NULL) as nonull
          FROM los_valores)

          SELECT cdprograma, media, q1, q2, q3, std,
          array_union(filter(nonull, x -> x > q3+1.5*IQR),filter(nonull, x -> x < q1-1.5*IQR)) as outliers,
          array_min(array_intersect(filter(nonull,x -> x > q3),filter(nonull,x -> x < q3+1.5*IQR))) as max,
          array_max(array_intersect(filter(nonull,x -> x < q1),filter(nonull,x -> x > q1-1.5*IQR))) as min
          FROM los_rangos"


c(estadisticos_programas_inv,los_queries) := load_or_run(con,query,los_queries)

#estadisticos_programas_inv <- estadisticos_programas_inv %>%
 # left_join(catalogo_beneficios)
estadisticos_programas_inv$outliers <- gsub('\\[|\\]','',estadisticos_programas_inv$outliers) %>%
  strsplit(., split=", ")
estadisticos_programas_inv$outliers <- lapply(estadisticos_programas_inv$outliers,as.integer)
estadisticos_programas_inv$max[is.na(estadisticos_programas_inv$max)] <- estadisticos_programas_inv$q3[is.na(estadisticos_programas_inv$max)]
estadisticos_programas_inv$min[is.na(estadisticos_programas_inv$min)] <- estadisticos_programas_inv$q1[is.na(estadisticos_programas_inv$min)]
#estadisticos_programas_inv$nbbeneficio[is.na(estadisticos_programas_inv$nbbeneficio)] <- as.character(estadisticos_programas_inv$cdbeneficio[is.na(estadisticos_programas_inv$nbbeneficio)])

estadisticos_programas_inv <- estadisticos_programas_inv[!is.na(estadisticos_programas_inv$media),]
all_values <-unnest(estadisticos_programas_inv,outliers)
all_values$max[is.na(all_values$max)] <- all_values$q3[is.na(all_values$max)]
all_values$min[is.na(all_values$min)] <- all_values$q3[is.na(all_values$min)]
```


```{r,echo=FALSE,fig.width=25,fig.height=7,message=FALSE, warning=FALSE}
ggplot(estadisticos_programas_inv, aes(x = reorder(as.factor(cdprograma),q2))) +
  geom_boxplot(aes(
      lower = q1,
      upper = q3,
      middle = q2,
      ymin = min,
      ymax = max),
    stat = "identity") +
  geom_point(data=all_values, aes(x=reorder(as.factor(cdprograma),q2),y=outliers))+
  labs(title="Distribución de pagos en 2017 por programa para newid inválido (beneficios monetarios)", x="Programa", y="log10(Pesos)") +
  theme(axis.text.x = element_text(angle = 45,size=15, hjust = 1),plot.title = element_text(size = 30, face = "bold"))+
  scale_y_log10(labels = scales::comma)
ggsave("/home/ollin18/imagenes-pub/dist-programas-inv.png")
```


# Para prospeospera

## Análisis Nacional por municipios


## Número total de beneficiarios y monto total de beneficios monetarios durante el 2017.

```{r, echo=FALSE, message=FALSE, warning=FALSE}
query <- "SELECT count(distinct newid), sum(nuimpmonetario) as monto
              FROM athena_pub.pub_nominal
              WHERE anio=2017 AND cast(newid as integer) < 500000000 AND cdprograma='S072'"

c(monto_anual,los_queries) := load_or_run(con,query,los_queries)
colnames(monto_anual) <- c("Número de Beneficiarios Únicos con newid válido","Suma de Importes monetarios")
```


## Análisis de Progresividad de la política pública por municipio - Beneficios otorgados durante el 2017
```{r, echo=FALSE, message=FALSE, warning=FALSE}
# Para los beneficiarios con newid abajo de 500 millones
query <- "SELECT cvemuni, sum(nuimpmonetario) as monto, count(distinct newid) as beneficiarios
              FROM athena_pub.pub_nominal
              WHERE anio=2017 AND cast(newid as integer) < 500000000 AND cdprograma='S072'
              GROUP BY cvemuni"

c(dinero_mun_validos,los_queries) := load_or_run(con,query,los_queries)
colnames(dinero_mun_validos) <- c("cve_muni","cuenta", "num_beneficiarios")

dinero_mun_validos <- dinero_mun_validos %>%
  left_join(intercensal) %>%
  mutate(ben_pobla=cuenta/poblacion,
         ben_entre_pob_total = num_beneficiarios/poblacion) %>%
  arrange(cve_muni)

municipios_nal <- geom_nal %>%
  left_join(dinero_mun_validos)


dinero_mun_validos %>% select(cve_muni, ben_pobla, 
                              ben_entre_pob_total)

```


## Análisis de cobertura - (número de beneficiarios)

```{r,echo=FALSE,message=FALSE, warning=FALSE}
### Número de beneficiarios por municipio.
municipios_nal$num_beneficiarios_q <- quant_labels(municipios_nal$num_beneficiarios)
ggplot() +
  geom_polygon(data = municipios_nal, aes(long, lat, group=group, fill=num_beneficiarios_q))+
  labs(title="Beneficiarios de Prospera con newid válido por municipio", fill="Número de Beneficiarios")+
  scale_fill_brewer(na.value="grey") +
  coord_fixed()
ggsave("/home/ollin18/imagenes-pub/ben-prospera-val.png")
```




```{r,echo=FALSE,message=FALSE, warning=FALSE}
### Número de beneficiarios entre la población total del municipio
municipios_nal$ben_entre_pob_total_q <- quant_labels(municipios_nal$ben_entre_pob_total,8)
ggplot() +
  geom_polygon(data = municipios_nal, aes(long, lat, group=group, fill=ben_entre_pob_total_q)) +
  labs(title="Tasa de Beneficiarios con newid válido por población total en el municipio", fill="Tasa de Cobertura") +
  scale_fill_brewer(na.value="grey") +
  coord_fixed()
ggsave("/home/ollin18/imagenes-pub/ben-prospera-val-tasa.png")
```

### Municipios con cobertura superior al 100% de la población

```{r, echo=FALSE, message=FALSE, warning=FALSE}
above_valid <- dinero_mun_validos %>% select(cve_muni,ben_entre_pob_total)
above_valid <- above_valid[order(-above_valid$ben_entre_pob_total),]
above_valid <- above_valid[above_valid$ben_entre_pob_total>1,]
above_valid
#write.csv(above_valid,"../municipios_prospera_id_validos_mas_que_total.csv",row.names=FALSE)
#write.csv()
```

## Número total de beneficiarios con newid no válido y monto total de beneficios monetarios durante el 2017.

```{r, echo=FALSE, message=FALSE, warning=FALSE}
query <- "SELECT count(distinct newid), sum(nuimpmonetario) as monto
              FROM athena_pub.pub_nominal
              WHERE anio=2017 AND cast(newid as integer) > 500000000 AND cdprograma='S072'"

c(monto_anual_invalidos,los_queries) := load_or_run(con,query,los_queries)
colnames(monto_anual_invalidos) <- c("Número de Beneficiarios Únicos con newid inválido","Suma de Importes monetarios")
monto_anual_invalidos
```


## Análisis para beneficiarios con id no válido

```{r, echo=FALSE, message=FALSE, warning=FALSE}

# Para los beneficiarios con newid arriba de 500 millones
query <- "SELECT cvemuni, sum(nuimpmonetario) as monto, count(distinct newid) as beneficiarios
              FROM athena_pub.pub_nominal
              WHERE anio=2017 AND cast(newid as integer) > 500000000 AND cdprograma = 'S072'
              GROUP BY cvemuni"

c(dinero_mun_invalidos,los_queries) := load_or_run(con,query,los_queries)
colnames(dinero_mun_invalidos) <- c("cve_muni","cuenta", "num_beneficiarios")

dinero_mun_invalidos <- dinero_mun_invalidos %>%
  left_join(intercensal) %>%
  mutate(ben_pobla=cuenta/poblacion,
         ben_entre_pob_total = num_beneficiarios/poblacion) %>%
  arrange(cve_muni)

municipios_nal <- geom_nal %>%
  left_join(dinero_mun_invalidos)

```


## Análisis de cobertura - (número de beneficiarios)

```{r,echo=FALSE,message=FALSE, warning=FALSE}
### Número de beneficiarios por municipio.
municipios_nal$num_beneficiarios_q <- quant_labels(municipios_nal$num_beneficiarios)
ggplot() +
  geom_polygon(data = municipios_nal, aes(long, lat, group=group, fill=num_beneficiarios_q))+
  labs(title="Beneficiarios de Prospera con newid inválido por municipio", fill="Número de Beneficiarios")+
  scale_fill_brewer(na.value="grey") +
  coord_fixed()
ggsave("/home/ollin18/imagenes-pub/ben-prospera-inv.png")
```



```{r,echo=FALSE,message=FALSE, warning=FALSE}
### Número de beneficiarios entre la población total del municipio
municipios_nal$ben_entre_pob_total_q <- quant_labels(municipios_nal$ben_entre_pob_total)

ggplot() +
  geom_polygon(data = municipios_nal, aes(long, lat, group=group, fill=ben_entre_pob_total_q)) +
  labs(title="Tasa de beneficiarios de Prospera con newid inválido por población total en el municipio", fill="Tasa de Cobertura") +
  scale_fill_brewer(na.value="grey") +
  coord_fixed()
ggsave("/home/ollin18/imagenes-pub/ben-prospera-inv.png")
```



# Distribución de Pagos

# Por Estado
## newid válidos
```{r,echo=FALSE,results='hide',message=FALSE, warning=FALSE}
query <- "WITH los_montos AS (SELECT cveent, newid, sum(nuimpmonetario) as monto
          FROM athena_pub.pub_nominal
          WHERE anio=2017 AND cast(newid as integer) < 500000000 AND cdprograma='S072'
          GROUP BY cveent, newid),
          
          los_valores AS (SELECT cveent, avg(monto) as media, approx_percentile(monto,0.25) as q1,
                  approx_percentile(monto,0.5) as q2, approx_percentile(monto,0.75) as q3,
                  stddev(monto) as std, array_agg(monto) as valores
          FROM los_montos
          GROUP BY cveent),

          los_rangos AS (SELECT cveent, media, q1, q2, q3,  std, abs(q3)-abs(q1) as IQR, filter(valores, x -> x IS NOT NULL) as nonull
          FROM los_valores)

          SELECT cveent, media, q1, q2, q3, std,
          array_union(filter(nonull, x -> x > q3+1.5*IQR),filter(nonull, x -> x < q1-1.5*IQR)) as outliers,
          array_min(array_intersect(filter(nonull,x -> x > q3),filter(nonull,x -> x < q3+1.5*IQR))) as max,
          array_max(array_intersect(filter(nonull,x -> x < q1),filter(nonull,x -> x > q1-1.5*IQR))) as min
          FROM los_rangos"

c(estadisticos_prospera_validos,los_queries) := load_or_run(con,query,los_queries)
estadisticos_prospera_validos

estadisticos_prospera_validos$cveent <- as.integer(estadisticos_prospera_validos$cveent)
estadisticos_prospera_validos <- estadisticos_prospera_validos %>%
  left_join(los_estados)
estadisticos_prospera_validos$outliers <- gsub('\\[|\\]','',estadisticos_prospera_validos$outliers) %>%
  strsplit(., split=", ")
estadisticos_prospera_validos$outliers <- lapply(estadisticos_prospera_validos$outliers,as.integer)

all_values <-unnest(estadisticos_prospera_validos,outliers)
```


```{r,echo=FALSE,fig.width=25,fig.height=7,message=FALSE, warning=FALSE}
ggplot(estadisticos_prospera_validos, aes(x = reorder(as.factor(name),q2))) +
  geom_boxplot(aes(
      lower = q1, 
      upper = q3, 
      middle = q2, 
      ymin = min, 
      ymax = max),
    stat = "identity") +
  geom_point(data=all_values, aes(x=reorder(as.factor(name),q2),y=outliers))+
  labs(title="Distribución de pagos de Prospera en 2017 por Entidad para newid válido (beneficios monetarios)", x="Entidad", y="log10(Pesos)") +
  theme(axis.text.x = element_text(angle = 45,size=15, hjust = 1),plot.title = element_text(size = 30, face = "bold"))+
  scale_y_log10(labels = scales::comma)
ggsave("/home/ollin18/imagenes-pub/dist-prospera-ent-val.png")
```


## newid inválidos

```{r,echo=FALSE,results='hide',message=FALSE, warning=FALSE}
query <- "WITH los_montos AS (SELECT cveent, newid, sum(nuimpmonetario) as monto
          FROM athena_pub.pub_nominal
          WHERE anio=2017 AND cast(newid as integer) > 500000000 AND cdprograma='S072'
          GROUP BY cveent, newid),
          
          los_valores AS (SELECT cveent, avg(monto) as media, approx_percentile(monto,0.25) as q1,
                  approx_percentile(monto,0.5) as q2, approx_percentile(monto,0.75) as q3,
                  stddev(monto) as std, array_agg(monto) as valores
          FROM los_montos
          GROUP BY cveent),

          los_rangos AS (SELECT cveent, media, q1, q2, q3,  std, abs(q3)-abs(q1) as IQR, filter(valores, x -> x IS NOT NULL) as nonull
          FROM los_valores)

          SELECT cveent, media, q1, q2, q3, std,
          array_union(filter(nonull, x -> x > q3+1.5*IQR),filter(nonull, x -> x < q1-1.5*IQR)) as outliers,
          array_min(array_intersect(filter(nonull,x -> x > q3),filter(nonull,x -> x < q3+1.5*IQR))) as max,
          array_max(array_intersect(filter(nonull,x -> x < q1),filter(nonull,x -> x > q1-1.5*IQR))) as min
          FROM los_rangos"

              
c(estadisticos_prospera_inval,los_queries) := load_or_run(con,query,los_queries)

estadisticos_prospera_inval$cveent <- as.integer(estadisticos_prospera_inval$cveent)
estadisticos_prospera_inval <- estadisticos_prospera_inval %>%
  left_join(los_estados)
estadisticos_prospera_inval$outliers <- gsub('\\[|\\]','',estadisticos_prospera_inval$outliers) %>%
  strsplit(., split=", ")
estadisticos_prospera_inval$outliers <- lapply(estadisticos_prospera_inval$outliers,as.integer)

all_values <-unnest(estadisticos_prospera_inval,outliers)
```


```{r,echo=FALSE,fig.width=25,fig.height=7,message=FALSE, warning=FALSE}
ggplot(estadisticos_prospera_inval, aes(x = reorder(as.factor(name),q2))) +
  geom_boxplot(aes(
      lower = q1, 
      upper = q3, 
      middle = q2, 
      ymin = min, 
      ymax = max),
    stat = "identity") +
  geom_point(data=all_values, aes(x=reorder(as.factor(name),q2),y=outliers))+
  labs(title="Distribución de pagos de Prospera en 2017 por Entidad para newid inválido (beneficios monetarios)", x="Entidad", y="log10(Pesos)") +
  theme(axis.text.x = element_text(angle = 45,size=15, hjust = 1),plot.title = element_text(size = 30, face = "bold"))+
  scale_y_log10(labels = scales::comma)
ggsave("/home/ollin18/imagenes-pub/dist-prospera-ent-inval.png")
```


## Por beneficios
### Para newid válidos
```{r,echo=FALSE,results='hide',message=FALSE, warning=FALSE}
query <- "WITH los_montos AS (SELECT cdbeneficio, newid, sum(nuimpmonetario) as monto
          FROM athena_pub.pub_nominal
          WHERE anio=2017 AND cast(newid as integer) < 500000000 AND cdprograma='S072'
          GROUP BY cdbeneficio, newid),
          
          los_valores AS (SELECT cdbeneficio, avg(monto) as media, approx_percentile(monto,0.25) as q1,
                  approx_percentile(monto,0.5) as q2, approx_percentile(monto,0.75) as q3,
                  stddev(monto) as std, array_agg(monto) as valores
          FROM los_montos
          GROUP BY cdbeneficio),

          los_rangos AS (SELECT cdbeneficio, media, q1, q2, q3,  std, abs(q3)-abs(q1) as IQR, filter(valores, x -> x IS NOT NULL) as nonull
          FROM los_valores)

          SELECT cdbeneficio, media, q1, q2, q3, std,
          array_union(filter(nonull, x -> x > q3+1.5*IQR),filter(nonull, x -> x < q1-1.5*IQR)) as outliers,
          array_min(array_intersect(filter(nonull,x -> x > q3),filter(nonull,x -> x < q3+1.5*IQR))) as max,
          array_max(array_intersect(filter(nonull,x -> x < q1),filter(nonull,x -> x > q1-1.5*IQR))) as min
          FROM los_rangos"

              
c(estadisticos_prospera_ben_val,los_queries) := load_or_run(con,query,los_queries)

estadisticos_prospera_ben_val <- estadisticos_prospera_ben_val %>%
  left_join(catalogo_beneficios)
estadisticos_prospera_ben_val$outliers <- gsub('\\[|\\]','',estadisticos_prospera_ben_val$outliers) %>%
  strsplit(., split=", ")
estadisticos_prospera_ben_val$outliers <- lapply(estadisticos_prospera_ben_val$outliers,as.integer)
estadisticos_prospera_ben_val$max[is.na(estadisticos_prospera_ben_val$max)] <- estadisticos_prospera_ben_val$q3[is.na(estadisticos_prospera_ben_val$max)]
estadisticos_prospera_ben_val$min[is.na(estadisticos_prospera_ben_val$min)] <- estadisticos_prospera_ben_val$q1[is.na(estadisticos_prospera_ben_val$min)]
estadisticos_prospera_ben_val$nbbeneficio[is.na(estadisticos_prospera_ben_val$nbbeneficio)] <- as.character(estadisticos_prospera_ben_val$cdbeneficio[is.na(estadisticos_prospera_ben_val$nbbeneficio)])

all_values <-unnest(estadisticos_prospera_ben_val,outliers)
all_values$max[is.na(all_values$max)] <- all_values$q3[is.na(all_values$max)]
all_values$min[is.na(all_values$min)] <- all_values$q3[is.na(all_values$min)]
```


```{r,echo=FALSE,fig.width=25,fig.height=7,message=FALSE, warning=FALSE}
ggplot(estadisticos_prospera_ben_val, aes(x = reorder(as.factor(nbbeneficio),q2))) +
  geom_boxplot(aes(
      lower = q1, 
      upper = q3, 
      middle = q2, 
      ymin = min, 
      ymax = max),
    stat = "identity") +
  geom_point(data=all_values, aes(x=reorder(as.factor(nbbeneficio),q2),y=outliers))+
  labs(title="Distribución de pagos de Prospera en 2017 por beneficio para newid válido (monetarios)", x="Beneficio", y="log10(Pesos)") +
  theme(axis.text.x = element_text(angle = 45,size=15, hjust = 1),plot.title = element_text(size = 30, face = "bold"))+
  scale_y_log10(labels = scales::comma)
ggsave("/home/ollin18/imagenes-pub/dist-prospera-ben-val.png")
```


### newid inválidos
```{r,echo=FALSE,results='hide',message=FALSE, warning=FALSE}
query <- "WITH los_montos AS (SELECT cdbeneficio, newid, sum(nuimpmonetario) as monto
          FROM athena_pub.pub_nominal
          WHERE anio=2017 AND cast(newid as integer) > 500000000 AND cdprograma='S072'
          GROUP BY cdbeneficio, newid),
          
          los_valores AS (SELECT cdbeneficio, avg(monto) as media, approx_percentile(monto,0.25) as q1,
                  approx_percentile(monto,0.5) as q2, approx_percentile(monto,0.75) as q3,
                  stddev(monto) as std, array_agg(monto) as valores
          FROM los_montos
          GROUP BY cdbeneficio),

          los_rangos AS (SELECT cdbeneficio, media, q1, q2, q3,  std, abs(q3)-abs(q1) as IQR, filter(valores, x -> x IS NOT NULL) as nonull
          FROM los_valores)

          SELECT cdbeneficio, media, q1, q2, q3, std,
          array_union(filter(nonull, x -> x > q3+1.5*IQR),filter(nonull, x -> x < q1-1.5*IQR)) as outliers,
          array_min(array_intersect(filter(nonull,x -> x > q3),filter(nonull,x -> x < q3+1.5*IQR))) as max,
          array_max(array_intersect(filter(nonull,x -> x < q1),filter(nonull,x -> x > q1-1.5*IQR))) as min
          FROM los_rangos"

              
c(estadisticos_prospera_ben_inval,los_queries) := load_or_run(con,query,los_queries)

estadisticos_prospera_ben_inval <- estadisticos_prospera_ben_inval %>%
  left_join(catalogo_beneficios)
estadisticos_prospera_ben_inval$outliers <- gsub('\\[|\\]','',estadisticos_prospera_ben_inval$outliers) %>%
  strsplit(., split=", ")
estadisticos_prospera_ben_inval$outliers <- lapply(estadisticos_prospera_ben_inval$outliers,as.integer)
estadisticos_prospera_ben_inval$max[is.na(estadisticos_prospera_ben_inval$max)] <- estadisticos_prospera_ben_inval$q3[is.na(estadisticos_prospera_ben_inval$max)]
estadisticos_prospera_ben_inval$min[is.na(estadisticos_prospera_ben_inval$min)] <- estadisticos_prospera_ben_inval$q1[is.na(estadisticos_prospera_ben_inval$min)]
estadisticos_prospera_ben_inval$nbbeneficio[is.na(estadisticos_prospera_ben_inval$nbbeneficio)] <- as.character(estadisticos_prospera_ben_inval$cdbeneficio[is.na(estadisticos_prospera_ben_inval$nbbeneficio)])

all_values <-unnest(estadisticos_prospera_ben_inval,outliers)
all_values$max[is.na(all_values$max)] <- all_values$q3[is.na(all_values$max)]
all_values$min[is.na(all_values$min)] <- all_values$q3[is.na(all_values$min)]
```


```{r,echo=FALSE,fig.width=25,fig.height=7,message=FALSE, warning=FALSE}
ggplot(estadisticos_prospera_ben_inval, aes(x = reorder(as.factor(nbbeneficio),q2))) +
  geom_boxplot(aes(
      lower = q1, 
      upper = q3, 
      middle = q2, 
      ymin = min, 
      ymax = max),
    stat = "identity") +
  geom_point(data=all_values, aes(x=reorder(as.factor(nbbeneficio),q2),y=outliers))+
  labs(title="Distribución de pagos de Prospera en 2017 por beneficio para newid válido (monetarios)", x="Beneficio", y="log10(Pesos)") +
  theme(axis.text.x = element_text(angle = 45,size=15, hjust = 1),plot.title = element_text(size = 30, face = "bold"))+
  scale_y_log10(labels = scales::comma)
ggsave("/home/ollin18/imagenes-pub/dist-prospera-ben-inval.png")
```






