---
title: "Detección de irregularidades en el Padrón Único de Beneficiarios (Tlaxcala)"
output: html_notebook
---

```{r, results='hide'}
dotenv::load_dot_env("../.env")
library(dbrsocial)
```

```{r, echo=FALSE, results='hide'}
library(ggplot2)
library(tidyverse)
library(plyr)
library(dplyr)
library(scales)
library(maptools)
library(rgdal)
library(ggmap)
library(gridExtra)
library(rgdal)
library(Hmisc)
library(rgeos)
library(sp)
library(sf)
library(rgeos)
library(broom)
library(scales)

library(odbc)
library(rangeMapper)
library(ggmap)
library(plotly)
```

```{r, echo=FALSE}
### DB conections
con <- pub_connect(s3dir = Sys.getenv("S3_DIR"), schema = Sys.getenv("SCHEMA"))
```

```{r,echo=FALSE}
### Dejamos esta función porque por alguna razón no se carga al instalar el paquete ):
load_query <- function(connection,schema,the_table,columns="*",options=""){
    the_query <- "SELECT %s FROM %s.%s"
    complete <- paste0(the_query," ",options)
    schema    <- deparse(substitute(schema))
    the_table <- deparse(substitute(the_table))
    initial <- RPostgreSQL::dbSendQuery(connection,
                             sprintf(complete,columns,schema,the_table))
}

load_geom <- function(connection,schema,the_table,columns="cve_mun, cve_ent, cve_muni, ", geom_col, col_shape, options=""){
    geom_col <- deparse(substitute(geom_col))
    schema    <- deparse(substitute(schema))
    the_table <- deparse(substitute(the_table))
    col_shape <- deparse(substitute(col_shape))

    the_query <- "SELECT %s FROM %s.%s"
    geom_col_as <- sprintf("ST_AsText(%s) as geom",geom_col)
    columns <- paste0(columns,geom_col_as)
    complete <- paste0(the_query," ",options)

    initial <- RPostgreSQL::dbSendQuery(connection,
                             sprintf(complete,columns,schema,the_table)) %>%
    retrieve_result()

    mun_shp = WKT2SpatialPolygonsDataFrame(initial, geom = geom_col, id = col_shape)
    mun_df <- fortify(mun_shp, region = col_shape)
    names(mun_df)[names(mun_df)=="id"] <- col_shape

    return(mun_df)
}

```


```{r, echo=FALSE, results='hide'}
### Catálogo de queries
los_queries <- query_dic()
```

```{r, echo=FALSE, results='hide'}
### Catálogo de Beneficios
catalogo_beneficios <- csv_s3()
colnames(catalogo_beneficios) <- c("cd_beneficio","nb_beneficio")
catalogo_beneficios
```


### Cargamos las geometrías de Tlaxcala y la información por municipios de CONEVAL
```{r}
con1 <- prev_connect()

options <- "WHERE cve_ent = '29'"
geom_tlax <- load_geom(con1,raw,geom_municipios,geom_col=geom,col_shape=cve_muni,options=options)
coneval <- load_table(con1,clean,coneval_municipios) %>% retrieve_result()
```
 
### Creamos una tabla de CONEVAL con sólo la información de Tlaxcala
```{r}
coneval_tlaxcala <- coneval[(coneval$ent == "29" & coneval$data_date == "2015-a"),]
```

### Revisamos el número de beneficiarios en Tlaxcala por municipio en 2017
```{r}
query <- "SELECT cvemuni, count(distinct newid) as cuenta
          FROM athena_pub.pub_nominal
          WHERE cveent='29' AND anio=2017
          GROUP BY cvemuni
          ORDER BY cuenta DESC"

c(ben_tlax,los_queries) := load_or_run(con,query,los_queries)
colnames(ben_tlax) <- c("cve_muni","cuenta")
ben_tlax$cve_muni <- as.character(ben_tlax$cve_muni)
cuentas <- ben_tlax
cuentas
```

```{r, echo=FALSE, results='hide'}
los_estados <- read_csv("../estados.csv")
colnames(los_estados) <- c("num","id","pagos","distintos")
```

### Graficamos el número de beneficiarios por municipio
```{r,echo=FALSE}
municipios_tlax <- coneval_tlaxcala %>%
  left_join(cuentas)

ggplot(data=municipios_tlax, aes(x=municipio, y=cuenta)) +
  geom_bar(stat="identity") +
  labs(title="Número de beneficiarios por municipio", fill="Número de beneficiarios",y="Beneficiarios únicos") +
  scale_y_continuous(labels = comma,breaks = pretty_breaks(n = 6)) +
  theme(axis.text.x = element_text(angle = 45,size=5, hjust = 1),plot.title = element_text(size = 20, face = "bold"))
```

```{r,echo=FALSE,warning=FALSE}
edos <- mun_df %>%
  left_join(cuentas)

ggplot() + 
  geom_polygon(data = edos, aes(long, lat, group=group, fill=cuenta))+
  labs(title="Número de beneficiarios por municipio", fill="Número de beneficiarios")+
  coord_map(projection="mercator") +
  scale_fill_continuous(labels = comma,breaks = pretty_breaks(n = 6)) +
  coord_fixed()
```

### Revisamos el número de beneficiarios por habitantes y habitantes en pobreza
#### Por población total
```{r,echo=FALSE}
municipios_tlax <- mutate(municipios_tlax,ben_pobla=cuenta/pob_tot) %>%
  mutate(ben_pobr=cuenta/pobreza_num)


ggplot(data=municipios_tlax, aes(x=municipio, y=ben_pobla)) +
  geom_bar(stat="identity") +
  labs(title="Número de beneficiarios por habitantes en cada municipio", fill="Número de beneficiarios por habitantes",y="Beneficiarios únicos por habitantes") +
  scale_y_continuous(labels = comma,breaks = pretty_breaks(n = 6)) +
  theme(axis.text.x = element_text(angle = 45,size=5, hjust = 1),plot.title = element_text(size = 15, face = "bold"))
```

```{r, echo=FALSE}
edos <- mun_df %>%
  left_join(municipios_tlax)

ggplot() + 
  geom_polygon(data = edos, aes(long, lat, group=group, fill=ben_pobla))+
  labs(title="Número de beneficiarios por habitantes en cada municipio", fill="Número de beneficiarios por habitantes")+
  coord_map(projection="mercator") +
  scale_fill_continuous(labels = comma,breaks = pretty_breaks(n = 10)) +
  coord_fixed()
```

#### Por población en pobreza
```{r}
ggplot(data=municipios_tlax, aes(x=municipio, y=ben_pobr)) +
  geom_bar(stat="identity") +
  labs(title="Número de beneficiarios por habitantes en pobreza por municipio", fill="Número de beneficiarios por habitantes en pobreza",y="Beneficiarios únicos por habitantes en pobreza") +
  scale_y_continuous(labels = comma,breaks = pretty_breaks(n = 6)) +
  theme(axis.text.x = element_text(angle = 45,size=5, hjust = 1),plot.title = element_text(size = 15, face = "bold"))
```



```{r}
ggplot() + 
  geom_polygon(data = edos, aes(long, lat, group=group, fill=ben_pobr))+
  labs(title="Número de beneficiarios por habitantes en pobreza por municipio", fill="Número de beneficiarios por habitantes en pobreza",y="Beneficiarios únicos por habitantes en pobreza") +
  coord_map(projection="mercator") +
  scale_fill_continuous(labels = comma,breaks = pretty_breaks(n = 8)) +
  coord_fixed()
```

### Montos pagados por municipio en 2017
```{r,echo=FALSE}
query <- "SELECT cvemuni, sum(nuimpmonetario) as monto
              FROM athena_pub.pub_nominal
              WHERE anio=2017
              GROUP BY cvemuni"
              
c(dinero_mun,los_queries) := load_or_run(con,query,los_queries)
dinero_mun
```

```{r}
colnames(dinero_mun) <- c("cve_muni","cuenta")

edos <- mun_df %>%
  left_join(dinero_mun)

ggplot() + 
  geom_polygon(data = edos, aes(long, lat, group=group, fill=cuenta))+
  labs(title="Suma de montos pagados por municipio", fill="monto")+
  scale_fill_continuous(labels = comma,breaks = pretty_breaks(n = 8)) +
  coord_map(projection="mercator") +
  coord_fixed()
```

### Montos pagados por número de beneficiarios

### Distintos newid por municipio
```{r}
query <- "SELECT cvemuni, newid
              FROM athena_pub.pub_nominal
              WHERE cveent='29'
              GROUP BY newid, cvemuni"
              
c(dinero_mun_per,los_queries) := load_or_run(con,query,los_queries)
dinero_mun_per
```

```{r}
colnames(dinero_mun) <- c("cve_muni","cuenta")

edos <- mun_df %>%
  left_join(dinero_mun)

ggplot() + 
  geom_polygon(data = edos, aes(long, lat, group=group, fill=cuenta))+
  labs(title="Suma de montos pagados por municipio", fill="monto")+
  coord_map(projection="mercator") +
  coord_fixed()
```


### Distribución de pago por programa
```{r,results='hide'}
query <- "SELECT cdprograma, nuimpmonetario
              FROM athena_pub.pub_nominal
              WHERE cveent='29'"
              
c(dinero_programa,los_queries) := load_or_run(con,query,los_queries)
dinero_programa
```

```{r}
box_programa <- ggplot(dinero_programa, aes(x = cdprograma, y = nuimpmonetario, fill=cdprograma)) +
        geom_boxplot() +
        theme(axis.text.x = element_text(angle = 45, hjust = 1)) +
        scale_y_log10()
ggsave("/home/ollin18/program_box_tlax.png",width=25,height=7)
box_programa
#boxly <- ggplotly(box_programa)
#htmlwidgets::saveWidget(boxly, "/home/ollin18/index.html")
```


### Contar el número de distintos newid, ver cuánto se les paga en total con municipio
```{r}
query <- "SELECT cvemuni, count(distinct newid) as iden, cdprograma, sum(nuimpmonetario) as monto, cdbeneficio
              FROM athena_pub.pub_nominal
              WHERE cveent='29'
              GROUP BY cdprograma, cdbeneficio, cvemuni"

              
c(num_per,los_queries) := load_or_run(con,query,los_queries)
```

### Suma de pagos por distintas personas
```{r}
query <- "SELECT cvemuni, count(distinct newid) as iden, sum(nuimpmonetario) as monto
              FROM athena_pub.pub_nominal
              WHERE cveent='29'
              GROUP BY cvemuni"

c(pago_por_persona,los_queries) := load_or_run(con,query,los_queries)
pago_por_persona <- mutate(pago_por_persona,ratio=monto/iden)
```

```{r}
colnames(pago_por_persona)[which(names(pago_por_persona) == "cvemuni")] <- "cve_muni"
pago_por_persona$cve_muni <- as.character(pago_por_persona$cve_muni)

edos <- mun_df %>%
  left_join(pago_por_persona)

ggplot() + 
  geom_polygon(data = edos, aes(long, lat, group=group, fill=ratio))+
  labs(title="Suma de montos pagados por municipio", fill="monto")+
  coord_map(projection="mercator") +
  coord_fixed()
```


### Distribución de pago por programa mensual
```{r}
query <- "SELECT anio, numespago, cdprograma, sum(nuimpmonetario) as monto, newid
              FROM athena_pub.pub_nominal
              WHERE cveent='29'
              GROUP BY anio, newid, numespago, cdprograma"
              
c(dinero_programa_mensual,los_queries) := load_or_run(con,query,los_queries)
dinero_programa_mensual
```


```{r}
box_programa_mensual <- ggplot(dinero_programa_mensual, aes(x = cdprograma, y = monto, fill=cdprograma)) +
        geom_boxplot() +
        theme(axis.text.x = element_text(angle = 45, hjust = 1)) +
        scale_y_log10()
ggsave("/home/ollin18/program_box_tlax_mensual.png",width=25,height=7)
box_programa_mensual
# boxly <- ggplotly(box_programa)
# htmlwidgets::saveWidget(boxly, "/home/ollin18/index.html")
```


### Distribución de pago por programa anual

```{r,results='hide'}
query <- "SELECT anio, cdprograma, sum(nuimpmonetario) as monto, newid
              FROM athena_pub.pub_nominal
              WHERE cveent='29'
              GROUP BY anio, cdprograma, newid"
              
c(dinero_programa_anual,los_queries) := load_or_run(con,query,los_queries)
dinero_programa_anual
```


```{r}
box_programa_anual <- ggplot(dinero_programa_anual, aes(x = cdprograma, y = monto, fill=cdprograma)) +
        geom_boxplot() +
        theme(axis.text.x = element_text(angle = 45, hjust = 1),plot.title = element_text(size = 40, face = "bold")) +
        scale_y_log10()
ggsave("/home/ollin18/program_box_tlax_anual.png",width=25,height=7)
box_programa_anual
# boxly <- ggplotly(box_programa)
# htmlwidgets::saveWidget(boxly, "/home/ollin18/index.html")
```
