---
title: "Filtro500millones"
output: html_document
---

---
title: "Detección de irregularidades en el Padrón Único de Beneficiarios (Caso de Estudio - Colima -)"
output:
  html_document:
    df_print: paged
---

# Introducción
Este reporte presenta avances al análisis de detección de irregularidades en el Padrón Único de beneficiarios. 


```{r, echo=FALSE, results='hide', include=FALSE}
dotenv::load_dot_env("../.env")
library(dbrsocial)
```

```{r, echo=FALSE, results='hide', include=FALSE}
library(ggplot2)
library(tidyverse)
library(plyr)
library(dplyr)
library(scales)
library(maptools)
library(rgdal)
library(ggmap)
library(gridExtra)
library(rgdal)
library(Hmisc)
library(rgeos)
library(sp)
library(sf)
library(rgeos)
library(broom)
library(scales)
library(rangeMapper)
library(ggmap)
library(plotly)
library(viridis)
```

```{r, echo=FALSE, results='hide', include=FALSE, message=FALSE, warning=FALSE}

### DB conections
con <- pub_connect(s3dir = Sys.getenv("S3_DIR"), schema = Sys.getenv("SCHEMA"))
con1 <- prev_connect()
```

```{r, echo=FALSE, results='hide', include=FALSE, message=FALSE, warning=FALSE}
### Dejamos esta función porque por alguna razón no se carga al instalar el paquete ):
load_query <- function(connection,schema,the_table,columns="*",options=""){
    the_query <- "SELECT %s FROM %s.%s"
    complete <- paste0(the_query," ",options)
    schema    <- deparse(substitute(schema))
    the_table <- deparse(substitute(the_table))
    initial <- RPostgreSQL::dbSendQuery(connection,
                             sprintf(complete,columns,schema,the_table))
}

load_geom <- function(connection,schema,the_table,columns="cve_mun, cve_ent, cve_muni, ", geom_col, col_shape, options=""){
    geom_col <- deparse(substitute(geom_col))
    schema    <- deparse(substitute(schema))
    the_table <- deparse(substitute(the_table))
    col_shape <- deparse(substitute(col_shape))

    the_query <- "SELECT %s FROM %s.%s"
    geom_col_as <- sprintf("ST_AsText(%s) as geom",geom_col)
    columns <- paste0(columns,geom_col_as)
    complete <- paste0(the_query," ",options)

    initial <- RPostgreSQL::dbSendQuery(connection,
                             sprintf(complete,columns,schema,the_table)) %>%
    retrieve_result()

    mun_shp = WKT2SpatialPolygonsDataFrame(initial, geom = geom_col, id = col_shape)
    mun_df <- fortify(mun_shp, region = col_shape)
    names(mun_df)[names(mun_df)=="id"] <- col_shape

    return(mun_df)
}

theme_pub <- function(base_size=12, font=NA){
  txt <- element_text(size = base_size+2, colour = "black", face = "plain")
  bold_txt <- element_text(size = base_size+2, colour = "black", face = "bold")
  
  theme_classic(base_size = base_size, base_family = font) +
    
  theme(plot.title = element_text(size = 30, face = "bold"),
        axis.title.x = element_text(size=20),
        axis.title.y = element_text(size=20),
        axis.text.x = element_text(angle = 45, size=22, hjust = 1),
        axis.text.y = element_text(size=22),
        legend.text = element_text(size=10))
}

quant_labels <- function(variable, no_classes=6){
  quantiles <- quantile(variable, 
                        probs = seq(0, 1, length.out = no_classes + 1),na.rm = TRUE)
  labels <- c()
  for(idx in 1:length(quantiles)){labels <- c(labels, paste0(round(quantiles[idx], 2)," – ", round(quantiles[idx + 1], 2))) }
  labels <- labels[1:length(labels)-1]
  variable_q <- cut(variable, breaks = quantiles,labels = labels, include.lowest = T)
  return(variable_q)
}
```


```{r, echo=FALSE, message=FALSE, warning=FALSE}
### Catálogo de queries y la información por municipios de CONEVAL
los_queries <- query_dic()
coneval <- load_table(con1,clean,coneval_municipios) %>% retrieve_result() %>% 
  filter(data_date == "2015-a")
```


### Cargamos las geometrías de Colima y la información por municipios de CONEVAL
```{r}
con1 <- prev_connect()

options <- "WHERE cve_ent = '06'"
geom_tlax <- load_geom(con1,raw,geom_municipios,geom_col=geom,col_shape=cve_muni,options=options) %>% dplyr::filter(long > -107.0)
geom_tlax %>% if_else(long <= -107,long+20, long)
coneval <- load_table(con1,clean,coneval_municipios) %>% retrieve_result()
```
 
### Creamos una tabla de CONEVAL con sólo la información de Colima
```{r}
coneval_Colima <- coneval[(coneval$ent == "06" & coneval$data_date == "2015-a"),]
```

### Revisamos el número de beneficiarios en Colima por municipio en 2017
```{r}
query <- "SELECT cvemuni, count(distinct newid) as cuenta
          FROM athena_pub.pub_nominal
          WHERE cveent='06' AND anio=2017 
          GROUP BY cvemuni
          ORDER BY cuenta DESC"

c(ben_colim,los_queries) := load_or_run(con,query,los_queries)
colnames(ben_colim) <- c("cve_muni","cuenta")
ben_colim$cve_muni <- as.character(ben_colim$cve_muni)
cuentas <- ben_colim
cuentas
```

```{r, echo=FALSE, results='hide'}
los_estados <- read_csv("../estados.csv")
colnames(los_estados) <- c("num","id","pagos","distintos")
```

### Graficamos el número de beneficiarios por municipio
```{r,echo=FALSE,fig.width=25,fig.height=15}
municipios_colim <- coneval_Colima %>%
  left_join(cuentas)

ggplot(data=municipios_colim, aes(x=municipio, y=cuenta)) +
  geom_bar(stat="identity") +
  labs(title="Número de beneficiarios por municipio", fill="Número de beneficiarios",y="Beneficiarios únicos") +
  scale_y_continuous(labels = comma,breaks = pretty_breaks(n = 6)) +
  theme_pub()
```

```{r,echo=FALSE,fig.width=20,fig.height=12}
edos <- geom_tlax %>%
  left_join(cuentas)

ggplot() + 
  geom_polygon(data = edos, aes(long, lat, group=group, fill=cuenta))+
  labs(title="Número de beneficiarios por municipio", fill="Número de beneficiarios")+
  coord_map(projection="mercator") +
  scale_fill_continuous(labels = comma,breaks = pretty_breaks(n = 6)) +
  theme_pub() +
  coord_fixed()
```

### Revisamos el número de beneficiarios por habitantes y habitantes en pobreza
#### Por población total
```{r,echo=FALSE,fig.width=25,fig.height=15}
municipios_colim <- mutate(municipios_colim,ben_pobla=cuenta/pob_tot) %>%
  mutate(ben_pobr=cuenta/pobreza_num)


ggplot(data=municipios_colim, aes(x=municipio, y=ben_pobla)) +
  geom_bar(stat="identity") +
  labs(title="Número de beneficiarios por habitantes en cada municipio", fill="Número de beneficiarios por habitantes",y="Beneficiarios únicos por habitantes") +
  scale_y_continuous(labels = comma,breaks = pretty_breaks(n = 6)) +
  theme_pub()
```

```{r,echo=FALSE,fig.width=20,fig.height=12}
edos <- geom_tlax %>%
  left_join(municipios_colim)

ggplot() + 
  geom_polygon(data = edos, aes(long, lat, group=group, fill=ben_pobla))+
  labs(title="Número de beneficiarios por habitantes en cada municipio", fill="Número de beneficiarios por habitantes")+
  coord_map(projection="mercator") +
  theme_pub()+
  scale_fill_continuous(labels = comma,breaks = pretty_breaks(n = 10)) +
  coord_fixed()
```

#### Por población en pobreza
```{r,echo=FALSE,fig.width=25,fig.height=15}
ggplot(data=municipios_colim, aes(x=municipio, y=ben_pobr)) +
  geom_bar(stat="identity") +
  labs(title="Número de beneficiarios por habitantes en pobreza por municipio", fill="Número de beneficiarios por habitantes en pobreza",y="Beneficiarios únicos por habitantes en pobreza") +
  scale_y_continuous(labels = comma,breaks = pretty_breaks(n = 6)) +
  theme_pub()
```



```{r,echo=FALSE,fig.width=20,fig.height=12}
ggplot() + 
  geom_polygon(data = edos, aes(long, lat, group=group, fill=ben_pobr))+
  labs(title="Número de beneficiarios por habitantes en pobreza por municipio", fill="Número de beneficiarios por habitantes en pobreza",y="Beneficiarios únicos por habitantes en pobreza") +
  coord_map(projection="mercator") +
  scale_fill_continuous(labels = comma,breaks = pretty_breaks(n = 8)) +
  theme_pub()
  coord_fixed()
```


### Contar el número de distintos newid, ver cuánto se les paga en total con municipio
```{r,results='hide'}
query <- "SELECT cvemuni, count(distinct newid) as iden, cdprograma, sum(nuimpmonetario) as monto, cdbeneficio
              FROM athena_pub.pub_nominal
              WHERE cveent='06' 
              GROUP BY cdprograma, cdbeneficio, cvemuni"

              
c(num_per,los_queries) := load_or_run(con,query,los_queries)
```

### Suma de pagos por distintas personas
```{r,echo=FALSE}
query <- "SELECT cvemuni, count(distinct newid) as iden, sum(nuimpmonetario) as monto
              FROM athena_pub.pub_nominal
              WHERE cveent='06' 
              GROUP BY cvemuni"

c(pago_por_persona,los_queries) := load_or_run(con,query,los_queries)
pago_por_persona <- mutate(pago_por_persona,ratio=monto/iden)
```

```{r,echo=FALSE,fig.width=20,fig.height=12}
colnames(pago_por_persona)[which(names(pago_por_persona) == "cvemuni")] <- "cve_muni"
pago_por_persona$cve_muni <- as.character(pago_por_persona$cve_muni)

edos <- geom_tlax %>%
  left_join(pago_por_persona)

ggplot() + 
  geom_polygon(data = edos, aes(long, lat, group=group, fill=ratio))+
  labs(title="Suma de montos pagados por municipio", fill="monto")+
  theme_pub()+
  coord_map(projection="mercator") +
  coord_fixed()
```
