---
title: "Caso de Uso Prospera con poblacion de la Encuesta Intercensal"
output:
  html_document:
    df_print: paged
---

# Introducción
Este reporte presenta avances al análisis de detección de irregularidades en el Padrón Único de beneficiarios.

# Limitaciones:
- Los resultados de este reporte dependen en buena medida de la identificación única de los beneficiarios. Éste proceso, que terminará en la generación de un nuevo id único por beneficiario, está siendo desarrollado dentro del SISI y se espera su término a mediados de Agosto. Por esta razón, pueden existir duplicidades (beneficiarios contados como dos personas) lo que puede inflar el porcentaje de cobertura.

```{r, echo=FALSE, results='hide', include=FALSE}
dotenv::load_dot_env("../.env")
library(dbrsocial)
```

```{r, echo=FALSE, results='hide', include=FALSE}
library(ggplot2)
library(tidyverse)
library(plyr)
library(dplyr)
library(scales)
library(maptools)
library(rgdal)
library(ggmap)
library(gridExtra)
library(rgdal)
library(Hmisc)
library(rgeos)
library(sp)
library(sf)
library(rgeos)
library(broom)
library(scales)
library(rangeMapper)
library(ggmap)
library(plotly)
library(viridis)
```

```{r, echo=FALSE, results='hide', include=FALSE, message=FALSE, warning=FALSE}
### DB conections
con <- pub_connect(s3dir = Sys.getenv("S3_DIR"), schema = Sys.getenv("SCHEMA"))
con1 <- prev_connect()
```



```{r, echo=FALSE, message=FALSE, warning=FALSE}
### Catálogo de queries y la información por municipios de CONEVAL
catalogo_beneficios <- csv_s3()
colnames(catalogo_beneficios) <- c("cdbeneficio","nbbeneficio")

los_estados <- read_csv("../estados.csv")
colnames(los_estados) <- c("cveent","name","pagos","distintos")

los_queries <- query_dic()

# Lo comentado aquí abajo se hizo para generar la tabla
# una vez subida a la base de datos sólo hay que hacerle load

#columns <- "ent || mun as cve_muni, sum(factor) as poblacion"
#options <- "group by ent, mun"
#df_pob_intercensal_2015 <- load_query(con1,public,intercensal_mun_2015,columns=columns,options=options) %>% retrieve_result()
#dbWriteTable(con1, c("public","poblacion_intercensal_mun_2015"), value=df_pob_intercensal_2015,overwrite=TRUE,row.names=FALSE)
#intercensal <- df_pob_intercensal_2015
intercensal <- load_table(con1,public,poblacion_intercensal_mun_2015) %>% retrieve_result()
```


# Análisis Nacional por municipios


## Número total de beneficiarios y monto total de beneficios monetarios durante el 2017.

```{r, echo=FALSE, message=FALSE, warning=FALSE}
query <- "SELECT count(distinct newid), sum(nuimpmonetario) as monto
              FROM athena_pub.pub_nominal
              WHERE anio=2017 AND cast(newid as integer) < 500000000 AND cdprograma='S072'"

c(monto_anual,los_queries) := load_or_run(con,query,los_queries)
colnames(monto_anual) <- c("Número de Beneficiarios Únicos con newid válido","Suma de Importes monetarios")
monto_anual
```


## Análisis de Progresividad de la política pública por municipio - Beneficios otorgados durante el 2017
```{r, echo=FALSE, message=FALSE, warning=FALSE}

# Para los beneficiarios con newid abajo de 500 millones
query <- "SELECT cvemuni, sum(nuimpmonetario) as monto, count(distinct newid) as beneficiarios
              FROM athena_pub.pub_nominal
              WHERE anio=2017 AND cast(newid as integer) < 500000000 AND cdprograma='S072'
              GROUP BY cvemuni"

c(dinero_mun_validos,los_queries) := load_or_run(con,query,los_queries)
colnames(dinero_mun_validos) <- c("cve_muni","cuenta", "num_beneficiarios")

dinero_mun_validos <- dinero_mun_validos %>%
  left_join(intercensal) %>%
  mutate(ben_pobla=cuenta/poblacion,
         ben_entre_pob_total = num_beneficiarios/poblacion) %>%
  arrange(cve_muni)

geom_nal <- load_geom(con1,raw,geom_municipios,geom_col=geom,col_shape=cve_muni)

municipios_nal <- geom_nal %>%
  left_join(dinero_mun_validos)


dinero_mun_validos %>% select(cve_muni, ben_pobla, 
                              ben_entre_pob_total)

```


## Análisis de cobertura - (número de beneficiarios)

```{r,echo=FALSE,message=FALSE, warning=FALSE}
### Número de beneficiarios por municipio.
municipios_nal$num_beneficiarios_q <- quant_labels(municipios_nal$num_beneficiarios)
ggplot() +
  geom_polygon(data = municipios_nal, aes(long, lat, group=group, fill=num_beneficiarios_q))+
  labs(title="Número de beneficiarios con newid válido por municipio", fill="Número de Beneficiarios")+
  scale_fill_brewer(na.value="grey") +
  coord_fixed()
```




```{r,echo=FALSE,message=FALSE, warning=FALSE}
### Número de beneficiarios entre la población total del municipio
municipios_nal$ben_entre_pob_total_q <- quant_labels(municipios_nal$ben_entre_pob_total,8)
ggplot() +
  geom_polygon(data = municipios_nal, aes(long, lat, group=group, fill=ben_entre_pob_total_q)) +
  labs(title="Tasa de Beneficiarios con newid válido por población total en el municipio", fill="Tasa de Cobertura") +
  scale_fill_brewer(na.value="grey") +
  coord_fixed()
```

### Municipios con cobertura superior al 100% de la población

```{r, echo=FALSE, message=FALSE, warning=FALSE}
above_valid <- dinero_mun_validos %>% select(cve_muni,ben_entre_pob_total)
above_valid <- above_valid[order(-above_valid$ben_entre_pob_total),]
above_valid <- above_valid[above_valid$ben_entre_pob_total>1,]
above_valid
#write.csv(above_valid,"../municipios_prospera_id_validos_mas_que_total.csv",row.names=FALSE)
#write.csv()
```

## Número total de beneficiarios y monto total de beneficios monetarios durante el 2017.

```{r, echo=FALSE, message=FALSE, warning=FALSE}
query <- "SELECT count(distinct newid), sum(nuimpmonetario) as monto
              FROM athena_pub.pub_nominal
              WHERE anio=2017 AND cast(newid as integer) > 500000000 AND cdprograma='S072'"

c(monto_anual_invalidos,los_queries) := load_or_run(con,query,los_queries)
colnames(monto_anual_invalidos) <- c("Número de Beneficiarios Únicos con newid inválido","Suma de Importes monetarios")
monto_anual_invalidos
```


## Análisis para beneficiarios con id no válido

```{r, echo=FALSE, message=FALSE, warning=FALSE}

# Para los beneficiarios con newid arriba de 500 millones
query <- "SELECT cvemuni, sum(nuimpmonetario) as monto, count(distinct newid) as beneficiarios
              FROM athena_pub.pub_nominal
              WHERE anio=2017 AND cast(newid as integer) > 500000000 AND cdprograma = 'S072'
              GROUP BY cvemuni"

c(dinero_mun_invalidos,los_queries) := load_or_run(con,query,los_queries)
colnames(dinero_mun_invalidos) <- c("cve_muni","cuenta", "num_beneficiarios")

dinero_mun_invalidos <- dinero_mun_invalidos %>%
  left_join(intercensal) %>%
  mutate(ben_pobla=cuenta/poblacion,
         ben_entre_pob_total = num_beneficiarios/poblacion) %>%
  arrange(cve_muni)

municipios_nal <- geom_nal %>%
  left_join(dinero_mun_invalidos)


```


## Análisis de cobertura - (número de beneficiarios)

```{r,echo=FALSE,message=FALSE, warning=FALSE}
### Número de beneficiarios por municipio.
municipios_nal$num_beneficiarios_q <- quant_labels(municipios_nal$num_beneficiarios)
ggplot() +
  geom_polygon(data = municipios_nal, aes(long, lat, group=group, fill=num_beneficiarios_q))+
  labs(title="Número de beneficiarios con newid inválido por municipio", fill="Número de Beneficiarios")+
  scale_fill_brewer(na.value="grey") +
  coord_fixed()
```



```{r,echo=FALSE,message=FALSE, warning=FALSE}
### Número de beneficiarios entre la población total del municipio
municipios_nal$ben_entre_pob_total_q <- quant_labels(municipios_nal$ben_entre_pob_total)

ggplot() +
  geom_polygon(data = municipios_nal, aes(long, lat, group=group, fill=ben_entre_pob_total_q)) +
  labs(title="Tasa de Beneficiarios con newid inválido por población total en el municipio", fill="Tasa de Cobertura") +
  scale_fill_brewer(na.value="grey") +
  coord_fixed()
```



# Distribución de Pagos

# Por Estado
## newid válidos
```{r,echo=FALSE,results='hide',message=FALSE, warning=FALSE}
query <- "WITH los_montos AS (SELECT cveent, newid, sum(nuimpmonetario) as monto
          FROM athena_pub.pub_nominal
          WHERE anio=2017 AND cast(newid as integer) < 500000000 AND cdprograma='S072'
          GROUP BY cveent, newid),
          
          los_valores AS (SELECT cveent, avg(monto) as media, approx_percentile(monto,0.25) as q1,
                  approx_percentile(monto,0.5) as q2, approx_percentile(monto,0.75) as q3,
                  stddev(monto) as std, array_agg(monto) as valores
          FROM los_montos
          GROUP BY cveent),

          los_rangos AS (SELECT cveent, media, q1, q2, q3,  std, abs(q3)-abs(q1) as IQR, filter(valores, x -> x IS NOT NULL) as nonull
          FROM los_valores)

          SELECT cveent, media, q1, q2, q3, std,
          array_union(filter(nonull, x -> x > q3+1.5*IQR),filter(nonull, x -> x < q1-1.5*IQR)) as outliers,
          array_min(array_intersect(filter(nonull,x -> x > q3),filter(nonull,x -> x < q3+1.5*IQR))) as max,
          array_max(array_intersect(filter(nonull,x -> x < q1),filter(nonull,x -> x > q1-1.5*IQR))) as min
          FROM los_rangos"

c(estadisticos_prospera_validos,los_queries) := load_or_run(con,query,los_queries)
estadisticos_prospera_validos

estadisticos_prospera_validos$cveent <- as.integer(estadisticos_prospera_validos$cveent)
estadisticos_prospera_validos <- estadisticos_prospera_validos %>%
  left_join(los_estados)
estadisticos_prospera_validos$outliers <- gsub('\\[|\\]','',estadisticos_prospera_validos$outliers) %>%
  strsplit(., split=", ")
estadisticos_prospera_validos$outliers <- lapply(estadisticos_prospera_validos$outliers,as.integer)

all_values <-unnest(estadisticos_prospera_validos,outliers)
```


```{r,echo=FALSE,fig.width=25,fig.height=7,message=FALSE, warning=FALSE}
ggplot(estadisticos_prospera_validos, aes(x = reorder(as.factor(name),q2))) +
  geom_boxplot(aes(
      lower = q1, 
      upper = q3, 
      middle = q2, 
      ymin = min, 
      ymax = max),
    stat = "identity") +
  geom_point(data=all_values, aes(x=reorder(as.factor(name),q2),y=outliers))+
  theme(axis.text.x = element_text(angle = 45,size=15, hjust = 1),plot.title = element_text(size = 30, face = "bold"))+
  scale_y_log10()
```


## newid inválidos

## Agregación por mes
```{r,echo=FALSE,results='hide',message=FALSE, warning=FALSE}
query <- "WITH los_montos AS (SELECT cveent, newid, sum(nuimpmonetario) as monto
          FROM athena_pub.pub_nominal
          WHERE anio=2017 AND cast(newid as integer) > 500000000 AND cdprograma='S072'
          GROUP BY cveent, newid),
          
          los_valores AS (SELECT cveent, avg(monto) as media, approx_percentile(monto,0.25) as q1,
                  approx_percentile(monto,0.5) as q2, approx_percentile(monto,0.75) as q3,
                  stddev(monto) as std, array_agg(monto) as valores
          FROM los_montos
          GROUP BY cveent),

          los_rangos AS (SELECT cveent, media, q1, q2, q3,  std, abs(q3)-abs(q1) as IQR, filter(valores, x -> x IS NOT NULL) as nonull
          FROM los_valores)

          SELECT cveent, media, q1, q2, q3, std,
          array_union(filter(nonull, x -> x > q3+1.5*IQR),filter(nonull, x -> x < q1-1.5*IQR)) as outliers,
          array_min(array_intersect(filter(nonull,x -> x > q3),filter(nonull,x -> x < q3+1.5*IQR))) as max,
          array_max(array_intersect(filter(nonull,x -> x < q1),filter(nonull,x -> x > q1-1.5*IQR))) as min
          FROM los_rangos"

              
c(estadisticos_prospera_inval,los_queries) := load_or_run(con,query,los_queries)

estadisticos_prospera_inval$cveent <- as.integer(estadisticos_prospera_inval$cveent)
estadisticos_prospera_inval <- estadisticos_prospera_inval %>%
  left_join(los_estados)
estadisticos_prospera_inval$outliers <- gsub('\\[|\\]','',estadisticos_prospera_inval$outliers) %>%
  strsplit(., split=", ")
estadisticos_prospera_inval$outliers <- lapply(estadisticos_prospera_inval$outliers,as.integer)

all_values <-unnest(estadisticos_prospera_inval,outliers)
```


```{r,echo=FALSE,fig.width=25,fig.height=7,message=FALSE, warning=FALSE}
ggplot(estadisticos_prospera_inval, aes(x = reorder(as.factor(name),q2))) +
  geom_boxplot(aes(
      lower = q1, 
      upper = q3, 
      middle = q2, 
      ymin = min, 
      ymax = max),
    stat = "identity") +
  geom_point(data=all_values, aes(x=reorder(as.factor(name),q2),y=outliers))+
  theme(axis.text.x = element_text(angle = 45,size=15, hjust = 1),plot.title = element_text(size = 30, face = "bold"))+
  scale_y_log10()
```


## Por beneficios
### Para newid válidos
```{r,echo=FALSE,results='hide',message=FALSE, warning=FALSE}
query <- "WITH los_montos AS (SELECT cdbeneficio, newid, sum(nuimpmonetario) as monto
          FROM athena_pub.pub_nominal
          WHERE anio=2017 AND cast(newid as integer) > 500000000 AND cdprograma='S072'
          GROUP BY cdbeneficio, newid),
          
          los_valores AS (SELECT cdbeneficio, avg(monto) as media, approx_percentile(monto,0.25) as q1,
                  approx_percentile(monto,0.5) as q2, approx_percentile(monto,0.75) as q3,
                  stddev(monto) as std, array_agg(monto) as valores
          FROM los_montos
          GROUP BY cdbeneficio),

          los_rangos AS (SELECT cdbeneficio, media, q1, q2, q3,  std, abs(q3)-abs(q1) as IQR, filter(valores, x -> x IS NOT NULL) as nonull
          FROM los_valores)

          SELECT cdbeneficio, media, q1, q2, q3, std,
          array_union(filter(nonull, x -> x > q3+1.5*IQR),filter(nonull, x -> x < q1-1.5*IQR)) as outliers,
          array_min(array_intersect(filter(nonull,x -> x > q3),filter(nonull,x -> x < q3+1.5*IQR))) as max,
          array_max(array_intersect(filter(nonull,x -> x < q1),filter(nonull,x -> x > q1-1.5*IQR))) as min
          FROM los_rangos"

              
c(estadisticos_prospera_ben_val,los_queries) := load_or_run(con,query,los_queries)

estadisticos_prospera_ben_val <- estadisticos_prospera_ben_val %>%
  left_join(catalogo_beneficios)
estadisticos_prospera_ben_val$outliers <- gsub('\\[|\\]','',estadisticos_prospera_ben_val$outliers) %>%
  strsplit(., split=", ")
estadisticos_prospera_ben_val$outliers <- lapply(estadisticos_prospera_ben_val$outliers,as.integer)
estadisticos_prospera_ben_val$max[is.na(estadisticos_prospera_ben_val$max)] <- estadisticos_prospera_ben_val$q3[is.na(estadisticos_prospera_ben_val$max)]
estadisticos_prospera_ben_val$min[is.na(estadisticos_prospera_ben_val$min)] <- estadisticos_prospera_ben_val$q1[is.na(estadisticos_prospera_ben_val$min)]
estadisticos_prospera_ben_val$nbbeneficio[is.na(estadisticos_prospera_ben_val$nbbeneficio)] <- as.character(estadisticos_prospera_ben_val$cdbeneficio[is.na(estadisticos_prospera_ben_val$nbbeneficio)])

all_values <-unnest(estadisticos_prospera_ben_val,outliers)
all_values$max[is.na(all_values$max)] <- all_values$q3[is.na(all_values$max)]
all_values$min[is.na(all_values$min)] <- all_values$q3[is.na(all_values$min)]
```


```{r,echo=FALSE,fig.width=25,fig.height=7,message=FALSE, warning=FALSE}
ggplot(estadisticos_prospera_ben_val, aes(x = reorder(as.factor(nbbeneficio),q2))) +
  geom_boxplot(aes(
      lower = q1, 
      upper = q3, 
      middle = q2, 
      ymin = min, 
      ymax = max),
    stat = "identity") +
  geom_point(data=all_values, aes(x=reorder(as.factor(nbbeneficio),q2),y=outliers))+
  theme(axis.text.x = element_text(angle = 45,size=15, hjust = 1),plot.title = element_text(size = 30, face = "bold"))+
  scale_y_log10()
```


### newid válidos
```{r,echo=FALSE,results='hide',message=FALSE, warning=FALSE}
query <- "WITH los_montos AS (SELECT cdbeneficio, newid, sum(nuimpmonetario) as monto
          FROM athena_pub.pub_nominal
          WHERE anio=2017 AND cast(newid as integer) < 500000000 AND cdprograma='S072'
          GROUP BY cdbeneficio, newid),
          
          los_valores AS (SELECT cdbeneficio, avg(monto) as media, approx_percentile(monto,0.25) as q1,
                  approx_percentile(monto,0.5) as q2, approx_percentile(monto,0.75) as q3,
                  stddev(monto) as std, array_agg(monto) as valores
          FROM los_montos
          GROUP BY cdbeneficio),

          los_rangos AS (SELECT cdbeneficio, media, q1, q2, q3,  std, abs(q3)-abs(q1) as IQR, filter(valores, x -> x IS NOT NULL) as nonull
          FROM los_valores)

          SELECT cdbeneficio, media, q1, q2, q3, std,
          array_union(filter(nonull, x -> x > q3+1.5*IQR),filter(nonull, x -> x < q1-1.5*IQR)) as outliers,
          array_min(array_intersect(filter(nonull,x -> x > q3),filter(nonull,x -> x < q3+1.5*IQR))) as max,
          array_max(array_intersect(filter(nonull,x -> x < q1),filter(nonull,x -> x > q1-1.5*IQR))) as min
          FROM los_rangos"

              
c(estadisticos_prospera_ben_inval,los_queries) := load_or_run(con,query,los_queries)

estadisticos_prospera_ben_inval <- estadisticos_prospera_ben_inval %>%
  left_join(catalogo_beneficios)
estadisticos_prospera_ben_inval$outliers <- gsub('\\[|\\]','',estadisticos_prospera_ben_inval$outliers) %>%
  strsplit(., split=", ")
estadisticos_prospera_ben_inval$outliers <- lapply(estadisticos_prospera_ben_inval$outliers,as.integer)
estadisticos_prospera_ben_inval$max[is.na(estadisticos_prospera_ben_inval$max)] <- estadisticos_prospera_ben_inval$q3[is.na(estadisticos_prospera_ben_inval$max)]
estadisticos_prospera_ben_inval$min[is.na(estadisticos_prospera_ben_inval$min)] <- estadisticos_prospera_ben_inval$q1[is.na(estadisticos_prospera_ben_inval$min)]
estadisticos_prospera_ben_inval$nbbeneficio[is.na(estadisticos_prospera_ben_inval$nbbeneficio)] <- as.character(estadisticos_prospera_ben_inval$cdbeneficio[is.na(estadisticos_prospera_ben_inval$nbbeneficio)])

all_values <-unnest(estadisticos_prospera_ben_val,outliers)
all_values$max[is.na(all_values$max)] <- all_values$q3[is.na(all_values$max)]
all_values$min[is.na(all_values$min)] <- all_values$q3[is.na(all_values$min)]
```


```{r,echo=FALSE,fig.width=25,fig.height=7,message=FALSE, warning=FALSE}
ggplot(estadisticos_prospera_ben_inval, aes(x = reorder(as.factor(nbbeneficio),q2))) +
  geom_boxplot(aes(
      lower = q1, 
      upper = q3, 
      middle = q2, 
      ymin = min, 
      ymax = max),
    stat = "identity") +
  geom_point(data=all_values, aes(x=reorder(as.factor(nbbeneficio),q2),y=outliers))+
  theme(axis.text.x = element_text(angle = 45,size=15, hjust = 1),plot.title = element_text(size = 30, face = "bold"))+
  scale_y_log10()
```